【裁判字號】    97,訴,600
【裁判日期】    980123
【裁判案由】    毒品危害防制條例
【裁判全文】
臺灣宜蘭地方法院刑事判決               97年度訴字第600號
公  訴  人  臺灣宜蘭地方法院檢察署檢察官
被      告  甲○○
                    （現於臺灣桃園監獄羈押中）
上列被告因違反毒品危害防制條例案件，經檢察官提起公訴（97
年度毒偵字第669、692、847、853號），本院合議庭裁定適用簡
式審判程序，爰不經通常程序判決如下：
    主  文
甲○○犯如附表所示之罪，均為累犯，各處如附表所示之刑。應
執行有期徒刑壹年捌月。
    事  實
一、甲○○前因施用毒品案件，經依法院裁定，送觀察、勒戒後
    ，認有繼續施用毒品傾向，經裁定令入戒治處所強制戒治，
    於民國92年4月25日停止戒治付保護管束期滿執行完畢；又
    於5年內因違反毒品危害防制條例案件，經法院判處有期徒
    刑1年2月，減為有期徒刑7月確定，並於96年7月16日縮刑期
    滿執行完畢。竟不知悔改，基於施用第一級毒品海洛因之犯
    意，先後於附表編號一、三、五、六之時間、地點，以針筒
    注射之方式，各施用第一級毒品海洛因1次。又基於施用第
    二級毒品安非他命之犯意，先後於附表編號二、四、七之時
    間、地點，將安非他命置入玻璃球吸食器內，燃火燒烤吸食
    煙霧之方式，各施用安非他命1次。嗣分別於97年7月2日上
    午9時25分、97年7月14日下午5時5分、97年8月10日下午3時
    許、97年8月17日下午2時許為警採尿查獲。
二、案經宜蘭縣政府警察局羅東分局報請台灣宜蘭地方法院檢察
    署檢察官偵查起訴。
    理  由
一、被告甲○○對其於如附表所示之時間、地點施用毒品之犯行
    ，於本院審理時均坦承不諱，且被告於97年7月2日上午9時
    25分、97年7月14日下午5時5分、97年8月17日下午2時許經
    警採尿送驗結果，均呈嗎啡、安非他命類陽性反應，有慈濟
    大學濫用藥物檢驗中心檢驗總表及毒品犯罪嫌疑人尿液採驗
    作業管制紀錄表各3紙、查獲毒品案件採尿檢體委外送驗監
    管記錄表1紙附卷可稽。被告於97年8月10日下午3時許經警
    採尿送驗結果，呈嗎啡陽性反應，有慈濟大學濫用藥物檢驗
    中心檢驗總表及毒品犯罪嫌疑人尿液採驗作業管制紀錄表各
    1份可稽。另按毒品於尿液中排出之最長時限，受施用劑量
    、施用方式、個人體質及代謝情況等因素影響，因個案而異
    ，一般可檢出之最長期間為海洛因服用後2至4天，安非他命
    1至4天、甲基安非他命1至5天、MDMA則為1至4天等情，有行
    政院衛生署管制藥品管理局92年2月7日管檢字092000881號
    函在卷可參。本件關於附表編號三部分，被告自白於97年7
    月11日施用第一級毒品海洛因，經核上開函文說明，尚屬可
    信，起訴書誤載被告施用海洛因之時間為97年7月14日下午3
    時採尿前26小時內某時，應予更正。被告前因施用毒品案件
    ，經依法院裁定，送觀察、勒戒後，認有繼續施用毒品傾向
    ，經裁定令入戒治處所強制戒治，於92年4月25日停止戒治
    付保護管束期滿執行完畢；又於5年內因違反毒品危害防制
    條例案件經法院判處有期徒刑1年2月，減為有期徒刑7月確
    定，有全國施用毒品案件紀錄表及台灣高等法院被告前案紀
    錄表在卷可稽。事證明確，被告犯行應堪認定。
二、按觀察勒戒或強制戒治執行完畢釋放後，5年內再犯毒品危
    害防制條例第10條之罪者，檢察官應依法追訴，毒品危害防
    制條例第23條第2項定有明文。被告於92年4月25日強制戒治
    執行完畢後，5年內已有再犯施用毒品之罪，本件自應依法
    追訴處罰。核其所為，係犯毒品危害防制條例第10條第1項
    施用第一級毒品罪、同條例第10條第2項施用第二級毒品。
    其施用毒品前持有毒品之低度行為，為施用毒品之高度行為
    所吸收，不另論罪。被告所為如附表所示之數罪間，犯意各
    別，行為互殊，應予分論併罰。被告有如事實欄一所述之前
    案，於96年7月16日執行完畢，有台灣高等法院被告前案紀
    錄表1份在卷足憑，其於5年內再犯本件有期徒刑以上之罪，
    均屬累犯，各依刑法第47條第1項之規定加重其刑。爰審酌
    被告施用毒品之行為對於自己及社會所造成之危害程度非輕
    ，且經強制戒治後，仍難抑毒癮，多次施用毒品，顯見其對
    於毒品之依賴性甚高，有予較長期間隔離社會之必要，及犯
    後審理中坦承犯行，頗有悔意之態度等一切情狀，分別量處
    如主文所示之刑，並定其應執行刑。至扣案第一級毒品海洛
    因3小包（合計毛重1.117公克，驗餘淨重0.335公克），係
    97 年7月14日查獲，而被告係於97年7月11日施用毒品，已
    如前述，則無證據證明上開扣案毒品與本案有何關連，且未
    據檢察官起訴及聲請沒收，是上開扣案物並非本案應沒收之
    違禁物，應另由檢察官處理，爰不予沒收，附此敘明。
據上論斷，應依刑事訴訟法第273條之1第1項、第299條第1項前
段，毒品危害防制條例第10條第1項、第2項，刑法第11條、第47
條第1項、第51條第5款判決如主文。
本案經檢察官張立言到庭執行職務。
中    華    民    國    98    年    1     月    23    日
                  刑事第二庭  法  官  謝佩玲
以上正本證明與原本無異。
如不服本判決應於收受送達後十日內向本院提出上訴書狀，並應
敘述具體理由；其未敘述上述理由者，應於上訴期間屆滿後二十
日內向本院補提理由書(均須按他造當事人之人數附繕本)「切勿
逕送上級法院」。
                              書記官  李玉雲
中    華    民    國    98    年    1     月    23    日
附錄本案論罪科刑法條全文：
毒品危害防制條例第10條第1項、第2項
施用第一級毒品者，處 6 月以上 5 年以下有期徒刑。
施用第二級毒品者，處 3 年以下有期徒刑。
附表
┌──┬────────┬────────┬───────┬──────┐
│編號│    施用時間    │    施用地點    │     罪名     │  宣告刑    │
├──┼────────┼────────┼───────┼──────┤
│一  │97年7月1日某時  │宜蘭縣冬山鄉冬山│施用第一級毒品│有期徒刑捌月│
│    │                │路3段254號住處  │              │            │
│    │                │                │              │            │
├──┼────────┼────────┼───────┼──────┤
│二  │97年7月1日某時  │宜蘭縣冬山鄉冬山│施用第二級毒品│有期徒刑肆月│
│    │                │路3段254號住處  │              │            │
├──┼────────┼────────┼───────┼──────┤
│三  │97年7月11日某時 │宜蘭縣冬山鄉冬山│施用第一級毒品│有期徒刑捌月│
│    │                │路3段254號住處  │              │            │
├──┼────────┼────────┼───────┼──────┤
│四  │97年7月11日某時 │宜蘭縣冬山鄉冬山│施用第二級毒品│有期徒刑肆月│
│    │                │路3段254號住處  │              │            │
├──┼────────┼────────┼───────┼──────┤
│五  │97年8月8或9日某 │宜蘭縣冬山鄉冬山│施用第一級毒品│有期徒刑捌月│
│    │時              │路3段254號住處  │              │            │
├──┼────────┼────────┼───────┼──────┤
│六  │97年8月15或16日 │宜蘭縣冬山鄉冬山│施用第一級毒品│有期徒刑捌月│
│    │某時            │路3段254號住處  │              │            │
├──┼────────┼────────┼───────┼──────┤
│七  │97年8月15或16日 │宜蘭縣冬山鄉冬山│施用第二級毒品│有期徒刑肆月│
│    │某時            │路3段254號住處  │              │            │
└──┴────────┴────────┴───────┴──────┘


司法院資訊處製作；財團法人民間司法改革基金會備份。
